臺灣板橋地方法院刑事判決　　　　　　　　　　　　　九十年度易字第三八一五號
　　公　訴　人　臺灣板橋地方法院檢察署檢察官
　　被　　　告　乙○○
　　　　　　　　甲○○
右列被告因傷害案件，經檢察官提起公訴（八十九年度偵字第一九七八五號），本院
判決如左：
    主  文
乙○○傷害人之身體，處拘役伍拾伍日，如易科罰金，以參佰元折算壹日。
甲○○傷害人之身體，處拘役肆拾日，如易科罰金，以參佰元折算壹日。
    事  實
一、乙○○與甲○○係鄰居關係，平日即因細故時有衝突（乙○○前曾於民國八十九
    年八月二十九日凌晨一時許，與甲○○之姐姚蘇洲因口角衝突導致互毆，經本院
    各判處拘役四十日確定），於民國八十九年九月六日上午十時三十分許，甲○○
    陪同其母唐志英在台北縣中和市○○路、安和路口之公車站等候公車，欲前往醫
    院就診，適有乙○○欲前往農會行經該處，見唐志英坐在公車站牌旁之椅子上，
    乙○○即以手指著唐志英罵稱：「你快了，活不久了，時間不多了，就要快死了
    」云云，並與唐志英起口角衝突，甲○○見狀即上前阻擋，詎乙○○、甲○○竟
    分別基於傷害之故意，彼此以手拉扯對方，致甲○○受有右肘外側直線型皮膚擦
    傷約０‧二×八公分、右前臂皮膚擦傷約０‧五×０‧三公分及雙側手臂多處皮
    膚捉痕之傷害；乙○○則受有右臉頰處擦傷約０‧三×０‧一公分、下唇處腫脹
    約二×一公分、右手肘處擦傷約二×一公分、左手肘處擦傷約０‧二公分長、左
    小腿處擦傷範圍約五×四公分、左腳踝處擦傷約０‧二公分、右耳耳膜穿孔百分
    之三十等傷害。
二、案經甲○○、乙○○分別訴由台北縣警察局中和分局報請台灣板橋地方法院檢察
    署檢察官偵查起訴。
    理  由
一、訊據被告乙○○、甲○○均失口否認右揭傷害犯行，被告乙○○辯稱：當天伊欲
    前往農會時，在公車站牌遇到被告甲○○及其母，並遭其等二人聯手毆打，伊並
    未動手打被告甲○○云云，被告甲○○辯稱：當天係被告乙○○先以雨傘打伊母
    親，伊始過去將被告乙○○推開云云。然查，被告甲○○於右述時、地與被告乙
    ○○互相拉扯等情，已據被告甲○○於警訊及偵審中供述甚詳，且證人唐志英於
    警訊中證稱：『我當時與女兒甲○○要去台北馬偕醫院看病，我在公車站牌旁椅
    子上坐，甲○○站著看公車來沒，不久乙○○走過來，看到我，手指指著我，說
    「你快了，活不久了，時間不多了，就要快死了」等語，我不理他：：繼續講一
    些對我不利之言語，我女兒甲○○看到，就過來找乙○○理論，乙○○用手上雨
    傘打甲○○肩膀，後來兩人就扭成一團抱在一起』等語，並有馬偕紀念醫院診斷
    證明書、三軍總醫院附設民眾診療服務處診斷證明書各乙紙附卷可稽；又被告乙
    ○○告訴唐志英於右揭時、地與被告甲○○共同毆打伊之事，亦經台灣板橋地方
    法院檢察署檢察官以罪嫌不足，對唐志英部分為不起訴處分確定，有台灣板橋地
    方法院檢察署八十九年度偵字第一九七八五號檢察官不起訴處分書乙份在卷可憑
    。從而，被告二人前開所辯各節，顯係事後圖卸刑責之詞，均不足採信。是本件
    事證明確，被告二人犯行均堪認定。
二、核被告二人所為，均係犯刑法第二百七十七條第一項之傷害罪。爰分別審酌被告
    二人之素行，毗鄰而居未能和睦相處，迭因細故即起紛爭，及本件犯罪之動機、
    目的、手段、被告二人分別所受傷害之程度，及被告二人犯罪後之態度等一切情
    狀，分別量處如主文所示之刑；又被告二人行為後原刑法第四十一條之規定：「
    犯最重本刑為三年以下有期徒刑之刑之罪，而受六月以下有期徒刑或拘役之宣告
    ，因身體、教育、職業或家庭之關係或其他正當事由，執行顯有困難者，得以一
    元以上三元以下折算一日，易科罰金。」，已於九十年一月四日經修正為刑法第
    四十一條第一項，該規定為：「犯最重本刑為五年以下有期徒刑之刑之罪，而受
    六月以下有期徒刑或拘役之宣告，因身體、教育、職業或家庭之關係或其他正當
    事由，執行顯有困難者，得以一元以上三元以下折算一日，易科罰金。但確因不
    執行所宣告之刑，難收矯正之效，或難以維持法秩序者，不在此限。」，並於同
    年月十日經總統公布施行，經新舊法比較結果，修正後之新法對被告易科罰金之
    宣告並不生影響，爰適用裁判之新法，對被告二人均諭知易科罰金之折算標準，
    以示懲儆。
據上論斷，應依刑事訴訟法第二百九十九條第一項前段，刑法第二條第一項前段、第
二百七十七條第一項、第四十一條第一項，罰金罰鍰提高標準條例第一條前段、第二
條，判決如主文。
本案經檢察官高智美到庭執行職務。
中      華      民      國    九十一    年      一      月      十七    日
                                    臺灣板橋地方法院刑事第四庭
                                        法  官  高  明  德
右正本證明與原本無異
如不服本判決應於送達後十日內向本院提出上訴狀
                                        書記官  高  玉  彬
中      華      民      國    九十一    年      一      月      十七    日
附錄本案所犯法條全文
中華民國刑法第二百七十七條：
(普通傷害罪)
傷害人之身體或健康者，處三年以下有期徒刑、拘役或一千元以下罰金。
犯前項之罪因而致人於死者，處無期徒刑或七年以上有期徒刑；致重傷者，處三年以
上十年以下有期徒刑。
